【裁判字號】    96,易,3064
【裁判日期】    970530
【裁判案由】    傷害等
【裁判全文】
臺灣板橋地方法院刑事判決              96年度易字第3064號
公  訴  人  臺灣板橋地方法院檢察署檢察官
被      告  丙○○
                    之3
上列被告因傷害案件，經檢察官提起公訴（96年度偵緝字第2178
號），本院判決如下：
    主  文
丙○○傷害人之身體，處拘役伍拾日，如易科罰金，以新臺幣壹
仟元折算壹日；減為拘役貳拾伍日，如易科罰金，以新臺幣壹仟
元折算壹日。又損壞他人之汽車後擋風玻璃，足以生損害於他人
，處拘役伍拾日，如易科罰金，以新臺幣壹仟元折算壹日；減為
拘役貳拾伍日，如易科罰金，以新臺幣壹仟元折算壹日。應執行
拘役肆拾伍日，如易科罰金，以新臺幣壹仟元折算壹日。
    事  實
一、丙○○於民國九十六年一月二十八日下午一時五十分許（起
    訴書誤載為同日下午一時四十五分許），在臺北縣林口鄉○○路五二五巷九號一樓前，因細故與乙○○（原名曾金治）
    發生口角，進而互相拉扯，丙○○竟基於傷害人身體之犯意
    ，以手持安全帽毆打乙○○之左臉頰，致乙○○受有左臉挫
    傷（起訴書贅載右手掌挫傷）之傷害；丙○○旋另基於毀損
    之犯意，手持安全帽砸毀乙○○所有車牌號碼ＺＶ－○二七
    六號自用小客車之後擋風玻璃，足以生損害於乙○○。
二、案經乙○○訴由臺北縣政府警察局新莊分局報告臺灣板橋地
    方法院檢察署檢察官偵查起訴。
    理  由
壹、有關證據能力部分：
  (一)按被告以外之人於審判外之言詞或書面陳述，除法律有規定
    者外，不得作為證據，刑事訴訟法第一百五十九條第一項定
    有明文，此乃傳聞證據之排除法則。又傳聞法則之重要理論
    依據，在於傳聞證據未經當事人之反對詰問予以核實，乃予
    排斥，惟若當事人已放棄對原供述人之反對詰問權，於法院
    審判時表明同意該等傳聞證據可作為證據，基於證據資料愈
    豐富，愈有助於真實發現之理念，並貫徹刑事訴訟法修法加
    重當事人進行主義之精神，確認當事人對於證據能力有處分
    權之制度，傳聞證據經當事人同意作為證據，法院認為適當
    者，亦得為證據。另當事人於調查證據時，對於傳聞證據表
    示「沒有意見」、「對於證據調查無意見」，而未於言詞辯
    論終結前聲明異議，應視為已有將該等傳聞證據採為證據之
    同意，此刑事訴訟法第一百五十九條之五定有明文。
  (二)查本案所引之下列證據，均未據被告丙○○否認其證據能力
    ，亦未於本案言詞辯論終結前聲明異議，則本院審酌該等證
    據並無違法取證或證明力顯然過低之情事，均得採為證據。
貳、實體部分：
一、訊據被告丙○○固坦承於上揭時地，手持安全帽與告訴人乙○○互相拉扯之際，安全帽擊中告訴人臉部及上開汽車後擋
    風玻璃之事實，惟矢口否認有傷害及毀損犯行，辯稱：伊與
    告訴人在氣頭上互相拉扯，安全帽不小心打到告訴人的臉及
    車子的擋風玻璃云云。
二、經查：
  (一)上揭事實，業據證人即告訴人乙○○於本院審理時結證綦詳
    （見本院九十七年五月十六日審判筆錄第三頁以下），復經
    證人即被告之前配偶甲○○於本院審理時結證稱：被告與告
    訴人於上揭時地對罵後互相拉扯，被告手持之安全帽有揮到
    告訴人臉部，告訴人因為怕被被告手拿安全帽打到，有伸手
    去搶，也有阻擋之動作，但告訴人都沒有搶到安全帽，後來
    被告手拿安全帽敲到上開汽車之後擋風玻璃，後擋風玻璃破
    掉等語明確（見本院上開審判筆錄第六頁以下）。參以證人
    乙○○與被告並無怨隙，此據證人乙○○證述在卷，且證人
    乙○○於本院審理時尚特別證稱：診斷證明書記載伊右手掌
    挫傷，係自己拿菜摩擦到，與被告無關等語，而非將診斷證
    明書上記載之全部傷勢均歸責於被告，是證人乙○○之證詞
    可信性甚高，應無誣攀被告之可能；又證人甲○○與被告前
    有夫妻之誼，現仍同住一處，則證人甲○○應無甘冒偽證罪
    責而故為不利於被告證詞之可能；況證人乙○○、甲○○二
    人所證情節大致相符，從而證人乙○○、甲○○之證詞自堪
    信實。此外，並有長庚紀念醫院林口分院九十六年一月二十
    八日診斷證明書、福特公司維修車歷、報價單各一紙及車損
    照片四張在卷可憑（見九十六年度偵字第九五二四號偵查卷
    第八之一頁以下），足證被告確有上揭傷害及毀損犯行。是
    被告以上開情詞置辯，顯係圖卸刑責之詞，不足採信。
  (二)綜上所述，本案事證明確，被告犯行堪以認定，應依法論科
    。
二、論罪科刑之法律適用：
  (一)核被告丙○○所為，係犯刑法第二百七十七第一項之傷害罪
    及第三百五十四條之毀損罪。被告所犯上開二罪間，犯意各
    別，罪名互殊，應予分論併罰。
  (二)爰審酌被告僅因細故即持安全帽毆傷告訴人，並損壞告訴人
    汽車之擋風玻璃，侵害告訴人之人身及財產法益，自應予非
    難；兼衡被告犯罪之動機、目的、手段、所生危害及犯後猶
    飾詞圖卸刑責之態度等一切情狀，各量處如主文所示之刑，
    並均諭知如易科罰金之折算標準，以資懲儆。末按，本件被
    告犯罪後，中華民國九十六年罪犯減刑條例業已制定，經總
    統於九十六年七月四日公布，同年月十六日生效施行，查本
    件被告犯罪時間，悉在九十六年四月二十四日以前，均合於
    減刑條件，爰各減刑如主文所示，並定其應執行刑。
據上論斷，應依刑事訴訟法第二百九十九條第一項前段，刑法第
二百七十七條第一項、第三百五十四條、第四十一條第一項前段
、第二項、第五十一條第六款，刑法施行法第一條之一，中華民
國九十六年罪犯減刑條例第二條第一項第三款、第七條、第九條
、第十條第一項，判決如主文。
本案經檢察官林珮菁到庭執行職務。
中    華    民    國    97    年    5     月    30    日
                        刑事第九庭  法  官  張筱琪
上列正本證明與原本無異。
如不服本判決，應於送達後十日內敘明上訴理由，向本院提出上
訴狀
                                    書記官  林怡君
中    華    民    國    97    年    5     月    30    日
附錄本案論罪科刑法條全文：
中華民國刑法第277條
（普通傷害罪）
傷害人之身體或健康者，處3 年以下有期徒刑、拘役或1 千元以
下罰金。
犯前項之罪因而致人於死者，處無期徒刑或7 年以上有期徒刑；
致重傷者，處3 年以上10年以下有期徒刑。
中華民國刑法第354條
（毀損器物罪）
毀棄、損壞前二條以外之他人之物或致令不堪用，足以生損害於
公眾或他人者，處2 年以下有期徒刑、拘役或5 百元以下罰金。


司法院資訊處製作；財團法人民間司法改革基金會備份。
